最　高　行　政　法　院　裁　定
                                      100年度裁字第433號
上  訴  人　柳清淋
被 上訴 人　臺灣士林地方法院
代　表　人　吳景源
被 上訴 人  公務人員保障暨培訓委員會
代  表  人  蔡璧煌
上列當事人間考試事件，上訴人對於中華民國98年6月11日臺北
高等行政法院97年度訴字第3122號判決，提起上訴，本院裁定如
下：
　　主  文
上訴駁回。
上訴審訴訟費用由上訴人負擔。
　　理  由
一、按對於高等行政法院判決之上訴，非以其違背法令為理由，
    不得為之，行政訴訟法第242條定有明文。依同法第243條第
    1項規定，判決不適用法規或適用不當者，為違背法令；而
    判決有同條第2項所列各款情形之一者，為當然違背法令。
    是當事人對於高等行政法院判決上訴，如依行政訴訟法第24
    3條第1項規定，以高等行政法院判決有不適用法規或適用不
    當為理由時，其上訴狀或理由書應有具體之指摘，並揭示該
    法規之條項或其內容；若係成文法以外之法則，應揭示該法
    則之旨趣；倘為司法院解釋或本院之判例，則應揭示該判解
    之字號或其內容。如以行政訴訟法第243條第2項所列各款情
    形為理由時，其上訴狀或理由書，應揭示合於該條項各款之
    事實。上訴狀或理由書如未依此項方法表明者，即難認為已
    對高等行政法院判決之違背法令有具體之指摘，其上訴自難
    認為合法。
二、上訴人係應民國96年公務人員特種考試第二次司法人員考試
    四等考試執達員類科考試錄取，經分配至被上訴人臺灣士林
    地方法院(下稱士林地院)占缺實務訓練，於訓練期滿後經該
    院評定實務訓練成績59分不及格，並轉陳臺灣高等法院函報
    被上訴人公務人員保障暨培訓委員會(下稱保訓會)以97年6
    月27日公訓字第0970006952號函，依公務人員考試錄取人員
    訓練辦法第44條第1項第5款規定，廢止其受訓資格。上訴人
    不服，循序提起行政訴訟，請求判決：(一)復審決定及原處
    分均撤銷。並命被上訴人士林地院另為評定訓練成績為及格
    之行政處分，被上訴人保訓會並依規定辦理請領考試及格證
    書及(二)被上訴人士林地院應給付上訴人自97年7月1日起至
    復職日止之薪資，及相當於薪資金額之慰撫金與年終獎金，
    按年息百分之5計算之利息。嗣經原審法院判決駁回，遂提
    起本件上訴。
三、上訴人對原判決提起上訴，雖以該判決違背法令為由，主張
    ：原審法院未立於客觀、超然之立場，私下教示被上訴人士
    林地院，違反憲法保障之正當法律程序原則、程序正義及平
    等原則。被上訴人之代表人均未出席原審準備程序、言詞辯
    論庭，亦未提出委任狀，原審法院竟准許陳美月、廖學應、
    黃彥達等人蒞庭，顯未經合法代理，其判決當然違背法令。
    被上訴人士林地院提出之文件明顯為造假紀錄，原審怠於調
    查證據，違背經驗法則與論理法則，其判決當然違背法令。
    上訴人已詳述事實經過及提出具體明確事證，原審法院指稱
    其未提出具體事證，顯非事實，違反舉證責任分配原則及行
    政訴訟法第136條規定。被上訴人士林地院97年8月11日答辯
    狀影本未檢送上訴人，影響其訴訟攻擊防禦權，顯違反公務
    人員保障法第44條第4項規定。行政法院就判斷餘地所為處
    分之適法性問題，應為終局之判斷，原判決未有隻字片語之
    終局判斷，當然違背法令。被上訴人士林地院評定上訴人訓
    練成績不及格及停止支付薪資，當屬行政處分，上訴人以其
    為共同被告起訴，並無不妥，原審法院未經補正，逕行裁判
    駁回起訴，即屬突襲性裁判，為判決違背法令。被上訴人士
    林地院分配之事務，違反職等相當、性質相近之原則；且所
    謂士林地院因體恤其稍微年長，將之分派於資料科學習，希
    不會造成工作上壓力，亦與事實不符等語。惟經核其上訴理
    由，或係對於原審取捨證據及事實認定職權之行使，指摘為
    不當，或就原判決已論斷者，泛言其未論斷或其論斷違反正
    當法律程序原則、平等原則及未依職權調查證據之違法云云
    ，而非具體說明其有何不適用法規或適用法規不當之情形，
    或有行政訴訟法第243條第2項所列各款情形，尚難認已對原
    判決有如何違背法令有具體指摘。又公務員人員保障法第44
    條第4項係規定：「原處分機關檢卷答辯時，應將前項答辯
    書抄送復審人。」本件作成廢止上訴人受訓資格之原處分機
    關為被上訴人保訓會，上訴人以非原處分機關之被上訴人士
    林地院於復審時未將答辯書狀影本檢送上訴人，指摘原判決
    違法，不能認有具體說明其有何不適用法規或適用法規不當
    之情形。故依首開規定及說明，應認其上訴為不合法。另原
    判決將司法院「96年3月14日院台人二字第0960002702號函
    」誤繕為「96年3月14日院台人二字第0960002802號函」；
    及「被告處分」誤繕為「原告處分」(見原判決理由欄第33
    頁第17行、第29頁第2行)，核均屬得更正之明顯錯誤，尚不
    構成判決違背法令，併予指明。
三、據上論結，本件上訴為不合法。依行政訴訟法第249條第1項
    前段、第104條、民事訴訟法第95條、第78條，裁定如主文
中　　華　　民　　國　　100　 年　　2　　 月　　17　　日
                    最高行政法院第四庭
                        審判長法官　黃　璽　君
                              法官　楊　惠　欽
                              法官　吳　東　都
                              法官　陳　金　圍
                              法官　蕭　惠　芳

以  上  正  本  證  明  與  原  本  無  異
中　　華　　民　　國　　100　 年　　2　　 月　　18　　日
　　　　　　　　　　　　　　　書記官　伍　榮　陞